# 请教陈斑竹关于收入确认的问题

提问人：malihuan 时间：2013-12-17 11:29:43
A公司为B公司提供服务并收取一定的服务费,为了鼓励B公司使用A的服务,双方合同约定第一年A公司会将向B公司收取的服务费全部返还给B,以后年度会逐步降低返还比例.请问A公司在第一年可以确认手续费收入么?如果可以,返还部分是做为业务推广费核算么?以后年度是全额确认收入还是只是确认差额部分的收入?谢谢!

回答人：chenyiwei
如果收费的全部或部分返还是当初服务合同中一并约定的事项，且该合同属于提供劳务合同而不是租赁合同，则A可以按照最终归属于其自身的净额确认收入，类似于销售折让。